

# João Scheleder Neto

Técnico em Eletrônica

### Informações Pessoais

- me@scheleder.com
- +55 41 99124-8571
- Rua Antônio Czocher, 90, Colombo PR, Paraná
- Brasileiro
- Categoria B
- **15/02/1972**

#### Educação

- Graduação (Análise de Sistemas)
   Universidade Estácio de Sá jan 2014 - dez 2017
- Técnico (Robótica,
  Automação Industrial e
  Mecatrônica)
  SENAI
  jan 2011 dez 2013
- Técnico (Eletrônica)
  Instituto Monitor
  jan 2005 dez 2009

#### **Idiomas**

Português - Falante Nativo

Inglês - Básico

#### Links

**Portfolio** 

Linkedin

<u>Github</u>

<u>Facebook</u>

#### Resumo

Tenho boa experiência como Técnico em Eletrônica, realizando instalação e manutenção de equipamentos eletrônicos diversos, computadores industriais, no-breaks, estabilizadores de tensão, inversores, conversores, etc. Bom conhecimento de redes de comunicação, vivência com normas técnicas e de qualidade, interpretação de esquemas eletrônicos, negociação com clientes e fornecedores, inclusive manutenção de contratos. Gosto de atuar na melhoria de processos e desenvolvimento de produtos, incluindo hardware e software. Sou apaixonado pelo que faço, gosto de aprender novas tecnologias, dedicado, costumo entregar as minhas tarefas no prazo e também gosto de compartilhar conhecimento. Não sou fumante e estou disponível para viagens. Posso trabalhar como PCD (CID H54-4).

## Experiência Profissional

Técnico em eletrônica, Berry Global, São José dos Pinhais PR abril 2018 - junho 2022

Responsavel pela manutenção dos computadores industriais da planta, backups das imagens dos sistemas, manutenção da infraestrutura dos sistemas de visão (ISRA), atuando também na automação industrial nas diversas linhas de produção da fábrica.

# Técnico de sistemas, Sicpa do Brasil, Curitiba outubro 2011 - março 2017

Manutenção do Projeto SICOBE da Casa da Moeda e Receita Federal do Brasil, realizando intervenções em CLPs (Beckhoff), reparo em impressoras jato de tinta, inversores, servidores, sistemas de visão (cognex e basler) e redes TCP/IP. Responsável pelo laboratório de manutenção, revisão das instruções de trabalho e suporte aos

# Técnico em eletrônica, anteriormente, Curitiba

janeiro 1988 - julho 2011

demais técnicos de campo.

Tive muitos anos de vivência com sistemas de energia (no-breaks, estabilizadores de tensão, conversores, etc.), e durante 6 anos, mantive o meu próprio negócio. Trabalhei também com desenvolvimento de equipamentos eletrônicos, automação de granjas, reparos em máquinas de apostas e reforma do placar do Jóquei Clube, fabricação de equipamentos para laboratório e cabines de aprendizagem em uma escola de inglês.